臺灣高等法院刑事裁定
110年度聲字第818號
聲  請  人  臺灣高等檢察署檢察官
受  刑  人  戴谷霈



上列聲請人因受刑人違反毒品危害防制條例等案件，經判決確定
，聲請定其應執行之刑（聲請案號：臺灣高等檢察署110年度執
聲字第298號），本院裁定如下：
    主  文
戴谷霈犯如附表所示各罪所處之刑，應執行有期徒刑陸年拾壹月
。
    理  由
一、聲請意旨略以：受刑人戴谷霈因違反毒品危害防制條例等數
    罪，經判決確定如附表，應依刑法第50條第1項第1款、第2
    項、第51條第5款規定，定其應執行之刑，爰依刑事訴訟法
    第477條第1項規定聲請定應執行之刑等語。
二、經查，受刑人因犯如附表編號1至5所示之罪，經判處如附表
    編號1至5所示之刑，均經本院109年度上訴字第217號判決確
    定在案，且各罪均為裁判確定前所犯，有各該刑事判決書附
    卷可憑。又受刑人所犯各罪合於刑法第50條第1項第1款情形
    ，茲據檢察官依受刑人就附表所示各罪請求聲請定其應執行
    之刑（見卷附刑事聲請狀），本院審核認其聲請正當，應依
    法定應執行之刑。
三、按數罪併罰，分別宣告多數有期徒刑者，於各刑中之最長期
    以上，各刑合併之刑期以下，定其刑期，但不得逾三十年，
    刑法第51條第5款定有明文。乃因刑罰之科處，應以行為人
    之責任為基礎，考量人之生命有限，刑罰對被告造成之痛苦
    程度，係以刑度增加而生加乘效果，而非等比方式增加，如
    以實質累加方式執行，刑責恐將偏重過苛，不符現代刑事政
    策及刑罰之社會功能，故透過定應執行刑，採限制加重原則
    ，授權法官綜合斟酌被告犯罪行為之不法與罪責程度、各罪
    彼此間之關聯性（例如數罪犯罪時間、空間、各行為所侵害
    法益之專屬性或同一性、數罪對法益侵害之加重效應等）、
    數罪所反應被告人格特性與傾向、對被告施以矯正之必要性
    等，妥適裁量最終具體應實現之刑罰，以符罪責相當之要求
    。因此，法院於酌定執行刑時，應體察法律恤刑之目的，為
    妥適之裁量，俾符合實質平等原則（最高法院105年度台抗
    字第626號裁定意旨參照）。
四、查受刑人所犯如附表所示各罪，分係持有第一級毒品罪、販
    賣第二級毒品（未遂）罪、轉讓禁藥罪，罪質、侵害法益、
    犯罪時間、犯罪情節等尚非均同；並審酌受刑人其犯上開各
    罪所反映之人格特質之差異，所犯上開各罪之犯罪類型之不
    同，於併合處罰時，其責任非難重複之程度有別、實現刑罰
    經濟的功能，暨數罪對法益侵害並無特別加重之必要，如以
    實質累加方式執行，刑責恐將偏重過苛，不符現代刑事政策
    及刑罰之社會功能，參酌上揭最高法院裁定意旨，暨附表所
    示各罪宣告刑總和上限等內、外部性界限，依刑法第51條第
    5款規定，就附表編號1至5所示之罪所處之刑，定其應執行
    之刑如主文。
據上論斷，應依刑事訴訟法第477條第1項，刑法第50條第1項、
第2項、第51條第5款，裁定如主文。
中　　華　　民　　國　　110 　年　　2 　　月　　25　　日
                  刑事第十九庭  審判長法　官  曾淑華
                                      法　官  許文章
                                      法　官  陳文貴
以上正本證明與原本無異。
如不服本裁定，應於收受送達後五日內向本院提出抗告狀。
                                      書記官  俞妙樺
中　　華　　民　　國　　110 　年　　2 　　月　　25　　日
附表
編            號  1 2 3 罪            名    持有第一級毒品罪    販賣第二級毒品罪    販賣第二級毒品罪 宣     告     刑  有期徒刑3月 有期徒刑4年 有期徒刑4年 犯   罪   日  期  107年間某日至108年7月23日為警查獲前 108年3月20日 108年4月29日 偵   查   機  關年   度   案  號  臺北地檢108年度偵字第18177、22476號 臺北地檢108年度偵字第18177、22476號 臺北地檢108年度偵字第18177、22476號 最  後   事實審 法    院 臺灣高院 臺灣高院 臺灣高院  案    號 109年度上訴字第217號 109年度上訴字第217號 109年度上訴字第217號  判決日期 109年9月8日 109年9月8日 109年9月8日 確  定   判  決 法    院 臺灣高院 臺灣高院 臺灣高院  案    號 109年度上訴字第217號 109年度上訴字第217號 109年度上訴字第217號  判    決確定日期 109年9月8日 109年10月27日 109年10月27日 是否為得易科罰金之案件           是          否　　　           否 備            註  臺北地檢109年度執續字第8號 臺北地檢109年度執他字第2636號（臺高檢署109年度執字第192號） 臺北地檢109年度執他字第2636號（臺高檢署109年度執字第192號）    編號2至4所示之罪，經本院109年度上訴字第217號判決定應執行有期徒刑6年6月       

編            號  4 5 （以下空白） 罪            名   販賣第二級毒品未遂罪      轉讓禁藥罪  宣     告     刑  有期徒刑2年6月 有期徒刑4月  犯   罪   日  期  108年4月間某日 108年5月間某日  偵   查   機  關年   度   案  號  臺北地檢108年度偵字第18177、22476號 臺北地檢108年度偵字第18177、22476號  最  後   事實審 法    院 臺灣高院 臺灣高院   案    號 109年度上訴字第217號 109年度上訴字第217號   判決日期 109年9月8日 109年9月8日  確  定   判  決 法    院 臺灣高院 臺灣高院   案    號 109年度上訴字第217號 109年度上訴字第217號   判    決確定日期 109年10月27日 109年10月27日  是否為得易科罰金之案件           否          否  備            註  臺北地檢109年度執他字第2636號（臺高檢署109年度執字第192號） 臺北地檢109年度執續字第7號    編號2至4所示之罪，經本院109年度上訴字第217號判決定應執行有期徒刑6年6月